【裁判字號】    99,易,340
【裁判日期】    991119
【裁判案由】    竊盜
【裁判全文】
臺灣桃園地方法院刑事判決               99年度易字第340號
公  訴  人  臺灣桃園地方法院檢察署檢察官
被      告  戊○○
選任辯護人  何啟熏律師
上列被告因竊盜案件，經檢察官提起公訴（98年度偵字第5506號
、第6240號）及併案審理（98年度偵字第8197號），因被告於準
備程序自白犯罪，經本院裁定改依簡式審判程序審理，判決如下
︰
    主  文
戊○○結夥三人以上、攜帶兇器竊盜電業之電線，捌罪，各處有
期徒刑陸月，如易科罰金均以新臺幣貳仟元折算壹日，扣案如附
表所示之物均沒收。應執行有期徒刑年，如易科罰金，以新臺
幣貳仟元折算壹日，扣案如附表所示之物均沒收。
    事  實
一、戊○○於民國97年10月間，因無業前往乙○○、庚○○（2
    人尚在本院審理中）經營位於桃園縣大溪鎮○○里○○段南
    興小段556 地號土地上之「億鑫工程行」尋找工作，適榮電
    股份有限公司（下稱榮電公司）承包臺灣電力股份有限公司
    （下稱臺電公司）電纜線工程，億鑫工程行為榮電公司之下
    包商，乙○○、庚○○夫婦因而熟悉臺電公司電纜線工程之
    工程環節及應注意事項，乙○○夫婦並擁有如附表所示之可
    供電纜線工程施作之車輛及設備。詎乙○○、庚○○夫婦為
    圖不法利益，竟邀戊○○參與，並夥同己○○（尚在本院審
    理中）、顏日隆（已經本院99年度易字第465 號刑事判決判
    處應執行有期徒刑3 年，如易科罰金，以新臺幣2000元折算
    1 日）、丁○○（尚在本院審理中）等人共同基於意圖不法
    所有而加重竊盜之犯意聯絡，於97年10月間起至98年1 月19
    日止，分別8 次在桃園縣桃園市○○路、大興西路3 段及龍
    安街口等處，由己○○帶同丁○○、顏日隆分別偕同丙○○
    （本案經起訴犯行6 次，尚在本院審理中）、甲○○（本案
    經起訴犯行3 次，尚在本院審理中）、洗亞平（本案經起訴
    犯行3 次，尚在本院審理中）等人，於上開期間內，分別駕
    駛大貨車搭載如附表所示設備至前開地點，由渠等分別持如
    附表編號九所示客觀上足以作為兇器使用之電纜剪1 支及其
    他設備，並穿著工作服裝、反光背心及安全帽，佯裝正常電
    纜施工，先檢查電纜線確認未通電後，即綑綁電纜由大貨車
    吊臂牽引至收線機，再開始抽取電纜，以此方式分別竊取數
    百公尺不等之電纜得手，並將竊得之電纜線載往億鑫工程行
    交由乙○○、庚○○及戊○○等人變賣處理，所得則由渠等
    朋分。嗣經臺電公司報警處理，經警調閱監視錄影畫面，循
    線查獲上情，並在億鑫工程行扣得如附表所示之乙○○夫婦
    所有供犯本案所用之物。
二、案經桃園縣政府警察局中壢分局報請臺灣桃園地方法院檢察
    署檢察官偵查起訴。
    理  由
一、本件係經被告戊○○於準備程序當庭就被訴事實為有罪之陳
    述，經本院合議庭裁定由受命法官改依簡式審判程序審理，
    則依刑事訴訟法第273 條之2 、同法第159 條第2 項之規定
    ，不適用傳聞法則有關限制證據能力之相關規定，合先敘明
    。
二、上揭事實，業據被告戊○○於本院審理時坦承不諱，核與同
    案被告顏日隆、己○○、丁○○、丙○○、洗亞平、甲○○
    分於警詢及偵查時之證述大致相符，並有卷附照片及搜索扣
    押筆錄、扣押物品目錄表所示如附表之扣案物品可憑，足認
    被告於本院所為任意性自白，核與事實相符，堪以採信。本
    案事證明確，被告犯行堪以認定，應予依法論科。
三、按刑法第321 條第1 項第3 款之攜帶兇器竊盜罪，係以行為
    人攜帶兇器竊盜為其加重條件，此所謂兇器，其種類並無限
    制，凡客觀上足對人之生命、身體、安全構成威脅，具有危
    險性之兇器均屬之，且祇須行竊時攜帶此種具有危險性之兇
    器為已足，並不以攜帶之初有行兇之意圖為必要。又按竊盜
    或損壞電桿、電線、變壓器或其他供電設備者，依刑法之規
    定從重處斷，電業法第105 條定有明文，故竊取電業法之電
    線，應論以電業法第105 條之竊盜供電設備罪，並依刑法竊
    盜罪處斷。查扣案如附表編號九所示之電纜剪係金屬製品，
    質硬而型尖，在客觀上足以危害他人生命、身體之安全，對
    人生命、身體、安全顯有危險性，自屬兇器無訛。核被告所
    為，係違反電業法第105 條，應依刑法第321 條第1 項第3
    款、第4 款之結夥3 人以上、攜帶兇器竊盜罪論處。被告戊○○與同案被告乙○○、庚○○、顏日隆、己○○、丁○○
    等人，就本案犯行有犯意聯絡及行為分擔，均為共同正犯。
    被告於本案所為8 次加重竊盜犯行，犯意個別，行為互殊，
    應予分論併罰。爰審酌被告不思以正途賺取金錢，反多次參
    與竊取臺電公司電纜線，所為對臺電公司造成重大損失並影
    響民生用電甚鉅，本應重懲，惟念其平日素行尚佳，因無業
    受乙○○夫婦之邀參與犯行，審酌被告犯罪動機、目的、手
    段、所得利益、在本案扮演之角色及於本院審理時坦承犯行
    態度良好等情狀，並參酌公訴人所求刑度及告訴代理人之意
    見後，分別量處如主文所示之刑，並依刑法第2 條第1 項規
    定，依刑法第41條第1 項前段、第8 項規定諭知易科罰金折
    算標準。末查，扣案如附表所示之物，係同案被告乙○○所
    有，係供渠等共同犯本案所用之物，有扣押物品目錄表在卷
    可憑，爰依刑法第38條第1 項第2 款規定併予宣告沒收。
據上論斷，應依刑事訴訟法第273 條之1 第1 項、第299 條第1
項前段，刑法第2 條第1 項、第28條、第321 條第1 項第3 款、
第4 款、第41條第1 項前段、第8 項、第51條第5 款、第38條第
1 項第2 款，判決如主文。
本案經檢察官吳靜怡到庭執行職務。
中    華    民    國    99    年    11    月    19    日
                  刑事第九庭  法  官  陳正昇
以上正本證明與原本無異。
如不服本判決應於收受判決後10日內向本院提出上訴書狀，並應
敘述具體理由。其未敘述上訴理由者，應於上訴期間屆滿後20日
內向本院補提理由書( 均須按他造當事人之人數附繕本) 「切勿
逕送上級法院」。
                              書記官  張筆隆
中    華    民    國    99    年    11    月    19    日
中華民國刑法第321條
（加重竊盜罪）
犯竊盜罪而有左列情形之一者，處 6 月以上、 5 年以下有期徒
刑：
一、於夜間侵入住宅或有人居住之建築物、船艦或隱匿其內而犯
    之者。
二、毀越門扇、牆垣或其他安全設備而犯之者。
三、攜帶兇器而犯之者。
四、結夥三人以上而犯之者。
五、乘火災、水災或其他災害之際而犯之者。
六、在車站或埠頭而犯之者。
前項之未遂犯罰之。

司法院資訊處製作；財團法人民間司法改革基金會備份。
